ACORDAO-COMPLETO-2341982

ACÓRDÃO DE RELAÇÃO

ACÓRDÃO DE RELAÇÃO 5/2019 ATA 1/2019 - PLENÁRIO

Acórdão 5/2019-TCU-Plenário
	Os Ministros do Tribunal de Contas da União, quanto ao processo a seguir relacionado, ACORDAM, por unanimidade, com fundamento nos arts. 143, incisos III e V, alínea "a", 235 e 237, inciso VII, do Regimento Interno do TCU (RI/TCU) , c/c o art. 113, § 1º, da Lei 8.666/1993, e no art. 103, § 1º, da Resolução-TCU 259/2014, e de acordo com os pareceres emitidos nos autos (peças 30 e 31) , em conhecer da presente Representação, para, no mérito, considerá-la parcialmente procedente, indeferir o requerimento de medida cautelar formulado pela empresa Trivale Administração Ltda., tendo em vista a inexistência dos pressupostos necessários para adoção da referida medida, sem prejuízo das medidas descritas no subitem 1.7 desta deliberação, promovendo-se, em seguida, o arquivamento deste processo, após a comprovação da adoção das medidas determinadas por meio dos subitens 1.7.1. a 1.7.3 deste acórdão.
1. Processo TC-Processo 040.583/2018-0 (REPRESENTAÇÃO) 
	1.1. Interessado: Ticket Serviços S.A. (47.866.934/0001-74) .
	1.2. Órgão/Entidade: Departamento Regional do Senai no Estado do Rio de Janeiro; e Departamento Regional do Sesi no Estado do Rio de Janeiro.
	1.3. Relator: Ministro Augusto Nardes.
	1.4. Representante do Ministério Público: não atuou.
	1.5. Unidade Técnica: Secretaria de Controle Externo no Estado do Rio de Janeiro (SECEX-RJ) .
	1.6. Representação legal: Braz Martins Neto (32583/OAB-SP) e outros, representando Ticket Serviços S.A.; Gisela Pimenta Gadelha Dantas (111.202/OAB-RJ) e outros, representando Departamento Regional do Sesi no Estado do Rio de Janeiro; Wanderley Romano Donadel (78870/OAB-MG) , representando Trivale Administração Ltda. 
	1.7. Determinações/Recomendações/Orientações:
	1.7.1. determinar, nos termos do art. 250, inciso II, do Regimento Interno do Tribunal, às entidades contratantes (Federação das Indústrias do Estado do Rio de Janeiro – Firjan, Departamento Regional do Senai no Estado do Rio de Janeiro – Senai/RJ e Departamento Regional do Sesi no Estado do Rio de Janeiro – Sesi/RJ) que, no âmbito do contrato decorrente do Pregão Eletrônico 249/2018, adotem as medidas necessárias para que seja efetuada, por parte da empresa contratada, a devolução dos créditos não utilizados, incluindo os créditos relativos a cartões não identificados que não forem distribuídos e os créditos que vierem a perder a validade por não terem sido utilizados no prazo de 90 dias, comunicando a esse Tribunal, ao prazo de 90 dias a contar dessa decisão, as medidas adotadas, fazendo constar da resposta os elementos comprobatórios apropriados;
	1.7.2. dar ciência às citadas entidades acerca da ausência de previsão, no instrumento convocatório do Pregão Eletrônico 249/2018, da devolução de créditos porventura não utilizados, inclusive no que se refere aos cartões sem identificação nominal;
	1.7.3. encaminhar cópia deste Acórdão e da instrução elaborada pela Secretaria de Controle Externo no Estado do Rio de Janeiro – SECEX-RJ (peça 30) às entidades contratantes (Federação das Indústrias do Estado do Rio de Janeiro – Firjan, Departamento Regional do Senai no Estado do Rio de Janeiro – Senai/RJ e Departamento Regional do Sesi no Estado do Rio de Janeiro – Sesi/RJ) , à representante e à Ticket Serviços S.A.;

Ticket Serviços S.A. (47.866.934/0001-74).

AUGUSTO NARDES

Braz Martins Neto (32583/OAB-SP) e outros, representando Ticket Serviços S.A.; Gisela Pimenta Gadelha Dantas (111.202/OAB-RJ) e outros, representando Departamento Regional do Sesi no Estado do Rio de Janeiro; Wanderley Romano Donadel (78870/OAB-MG), representando Trivale Administração Ltda.

Não atuou.

REPRESENTAÇÃO (REPR)

Secretaria de Controle Externo no Estado do Rio de Janeiro (SECEX-RJ).